# 同一控制下企业合并，集团报表的处理

提问人：木鱼莲花 时间：2020-05-05 15:15:00
现有集团公司A公司，下述两个子公司B和C， 2018 年末持有B公司的股权比例为60%，持有C公司股权比例为100%， 2019 年 6 月底，将C公司100%股权转让给B公司，对B公司来说，收购C公司构成同一控制下企业合并，B公司调整了 2018 年末的报表数据。B公司和C公司 2018 年末财务数据如下：单位：万元项目
A公司 B公司 C公司 实收资本
2,000.00 1,000.00 800.00 未分配利润
500.00 400.00 350.00 合计
2,500.00 1,400.00 1,150.00 净利润
320.00 300.00 150.00
2018 年A公司原合并报表中，合并后的净利润为320+30060%+150=650万，少数股东损益为 120 万；合并期末未分配利润为500+40060%+350=1050万，少数股东权益为（1000+400）*40%=560万。
2019 年B公司收购C公司后，B公司重新调整了合并财务报表，合并后，B公司权益类别为：实收资本 1000 万，资本公积 800 万，未分配利润 750 万， 2018 年净利润为 450 万。在编制A公司 2019 合并报表时，是否需要重述 2018 年合并财务报表数据，若要重述， 2018 年少数股东权益是否变为450*40%=180万？

回答人：chenyiwei
该项交易对A而言是合并范围内的内部重组交易，在合并报表层面应完全抵销其影响，不涉及对前期A的合并报表的比较数据的追溯重述问题。A的 2018 年度及更早年度的合并报表保持不变。